臺灣新竹地方法院刑事裁定
111年度撤緩更一字第2號
聲  請  人  臺灣新竹地方檢察署檢察官
受  刑  人  王均達


上列聲請人因受刑人違反洗錢防制法案件（本院110年度金簡字
第49號），聲請撤銷緩刑之宣告（111年度執聲字第80號），經
本院以111年度撤緩字第17號裁定後，受刑人提起抗告，嗣經臺
灣高等法院以111年度抗字第509號撤銷原裁定，發回本院，本院
裁定如下：
    主  文
聲請駁回。
    理  由
一、聲請意旨略以：受刑人王均達因犯洗錢防制法案件，經本院
    於民國110年8月31日以110年度金簡字第49號判決判處有期
    徒刑5月，宣告緩刑2年，並應於判決確定後依本院110年度
    附民字第160號和解筆錄向被害人陳妙鈴給付新臺幣(下同）
    25萬元，上開判決於110年9月29日確定。本件並業經臺灣新
    竹地方檢察署（下稱新竹地檢署）於110年11月3日發函通知
    受刑人之住所地址促其履行給付義務，且通知若未按時履行
    新竹地檢署將依法聲請撤銷其緩刑宣告。現仍經被害人具狀
    載明受刑人王均達110年10月10日匯入10萬元外均未再給付
    任何款項，且經新竹地檢署制股向受刑人查詢，其確僅給付
    10萬元予被害人後即未再支付任何金額，有公務電話紀錄可
    稽。經查，宣告本件緩刑之意旨乃在給予受刑人惕勵自新之
    機會，並使被害人能獲賠償機會，故暫不執行所宣告之法定
    徒刑。雙方願意和解是一方為獲得賠償、另一方為受緩刑之
    宣告，故受刑人對於獲得緩刑寬典尚應承擔之義務，應盡力
    履行。惟本案受刑人仍未依和解條件履行完畢，舉實其未知
    悔悟亦無意願履行上開判決所定之緩刑條件。本件受刑人既
    甘服本案裁判於前，卻未恪遵和解條件之履行，顯已違反前
    開規定之情節重大，足認對受刑人宣告緩刑，難收預期效果
    ，因而有執行刑罰之必要。核該受刑人，已合於刑法第75條
    之1第1項第4款所定撤銷緩刑宣告之原因，爰依刑事訴訟法
    第476條規定聲請撤銷等語。
二、按刑法第74條第2項第3款、第75條之1第1項第4款固規定，
    緩刑宣告得斟酌情形命犯罪行為人向被害人支付相當數額之
    財產或非財產上之損害賠償，如違反所定負擔情節重大，足
    認原宣告之緩刑難收其預期效果，而有執行刑罰之必要者，
    得撤銷其緩刑宣告，惟違反負擔之情形是否重大，應斟酌緩
    刑期間命應遵守事項之達成與宣告緩刑之目的為綜合考量，
    非謂有違反負擔即逕予認定屬情節重大而應撤銷緩刑宣告。
    又刑法第75條之1第1項第4款規定之「情節重大」，係指受
    判決人顯有履行負擔之可能，而隱匿或處分其財產、故意不
    履行、無正當事由拒絕履行或顯有逃匿之虞等情事而言。該
    條採用「裁量撤銷主義」，賦予法院撤銷與否之權限，特於
    第1項規定實質要件為「足認原宣告之緩刑難收其預期效果
    ，而有執行刑罰之必要」，供作審認之標準。亦即刑法第75
    條之1規定「得」撤銷緩刑之情形，法官應依職權本於合目
    的性之裁量，妥適審酌受刑人於緩刑期間內違反應遵守事項
    之情節是否重大，是否難收其預期之效果，而確有執行刑罰
    之必要，尚非受緩刑宣告之人一有違反之情事即應撤銷該緩
    刑之宣告。　　
三、經查：
　㈠受刑人王均達因違反洗錢防制法案件，經本院於110年8月31
    日，以110年度金簡字第49號判決處有期徒刑5月，併科罰金
    6萬元，罰金如易服勞役，以1,000元折算1日，同時宣告緩
    刑2年，並應依本院110年度附民字第160號和解筆錄向被害
    人陳妙鈴給付新臺幣25萬元(給付方式為：㈠於110年10月10
    日前由受刑人將12萬5千元匯入被害人指定之彰化銀行豐原
    分行0000-00-000000-00號帳戶內。(二)餘款12萬5千元分3
    期給付，於110年11月10日、110年12月10日、111年1月10日
    分別給付4萬元、4萬元、4萬5千元，由受刑人將款項匯入上
    開帳戶，如有一期未給付，視為全部到期)，於110年9月29
    日確定等情，有上開判決書及臺灣高等法院被告前案紀錄表
    各1份在卷可稽。嗣受刑人於緩刑期間僅於110年10月10日匯
    款10萬元與被害人，其後即未再按時履行，有被害人提出之
    撤銷緩刑聲請狀、新竹地檢署公務電話紀錄各1紙在卷可查
    ，復為受刑人所不否認（見本院111年7月1日訊問筆錄），
    是受刑人有違反前揭緩刑宣告判決所定負擔之事實，而已影
    響被害人之利益，固堪認定。
　㈡然揆諸上開說明，除有其他具體事證可證受刑人有支付能力
    而故意不給付等情形外，尚難執此未遵期履行乙事，遽認其
    違反情節當然係屬重大；況縱令其違反情節確屬重大，而合
    於前揭得撤銷緩刑之要件，惟是否足認原宣告之緩刑難收其
    預期效果，而有執行刑罰之必要，尚須衡酌相關情況決定之
    。查受刑人於本院111年8月2日訊問時，已當庭與被害人重
    行商議餘款之還款方式為112年2月10日前一次給付12萬元，
    否則對於撤銷緩刑沒有意見(見本院111年8月2日訊問筆錄)
    。從而，受刑人固有未遵期給付賠償金之事實，然受刑人既
    業與被害人重新達成和解協議，而聲請人又未就受刑人有無
    惡意不給付，或顯有履行負擔之可能，而隱匿或處分其財產
    、故意不履行、無正當事由拒絕履行或顯有逃匿之虞等違反
    所定負擔「情節重大」之情事提出相當之證據以資佐證，是
    依上開說明，聲請人聲請撤銷本件受刑人之緩刑宣告，自難
    准許，應予駁回。
四、依刑事訴訟法第220條，裁定如主文。　　　　
中　　華　　民　　國　　111 　年　　10　　月　　31　　日
　　              刑事第四庭    法　官  郭哲宏
以上正本證明與原本無異。
如不服本裁定，應於裁定送達後5日內向本院提出抗告狀。
中　　華　　民　　國　　111 　年　　10　　月　　31　　日
                                書記官  戴筑芸